【裁判字號】    98,訴,872
【裁判日期】    980731
【裁判案由】    毒品危害防制條例
【裁判全文】
臺灣高雄地方法院刑事裁定               98年度訴字第872號
聲  請  人
即被告之父  乙○○
                      2號
被      告  甲○○
                      2號
選任辯護人  蕭永宏律師
上列被告因違反毒品危害防制條例案件（臺灣高雄地方法院檢察
署起訴案號：98年度偵字第8602號），聲請人以被告之父之資格
，聲請具保停止羈押，本院裁定如下：
    主  文
聲請駁回。
    理  由
一、聲請意旨略以：被告甲○○受僱於劉展亮為販售冷飲之店員
    ，領取固定薪資，受老闆囑託交付毒品於買受人，就交付毒
    品部分，被告並未取得任何額外報酬，被告無任何營利之意
    思，被告之犯行應是轉讓毒品之行為，被告深為後悔，被告
    願供述共犯之犯罪事證，並隨傳隨到，請求給予被告在入監
    服刑前，有與家人相聚的機會，助其改過自新，准予具保停
    止羈押等語。
二、按被告及得為其輔佐之人或辯護人，得隨時具保，向法院聲
    請停止羈押；又被告或自訴人之配偶、直系或三親等內旁系
    血親或家長、家屬或被告之法定代理人於起訴後，得向法院
    以書狀或於審判期日以言詞陳明為被告或自訴人之輔佐人，
    刑事訴訟法第110 條第1 項、第35條第1 項分別定有明文。
    查本件聲請人乙○○為被告之父，即被告之直系血親，有卷
    附全戶戶籍資料查詢結果2 份附卷可稽（見本院卷第27、28
    頁），是認聲請人為被告聲請具保停止羈押，自屬合法，合
    先敘明。
三、經查：
  (一)被告前因涉犯毒品危害防治條例第4 條第2 項之販賣第二級
    毒品甲基安非他命罪，經本院於民國98年7 月1 日訊問後，
    認為渠犯罪嫌疑重大，且所犯係最輕本刑5 年以上有期徒刑
    之罪，非予羈押，顯難進行審判，有羈押之必要，依刑事訴
    訟法第101 條第1 項第3 款之規定，於同日執行羈押在案，
    此有本院訊問筆錄1 份及押票1 紙在卷足稽（見本院卷第8
    至11頁）。
  (二)按羈押之目的在保全刑事偵查、審判及執行之進行，確保刑
    事偵查及審判機關得以依法從事犯罪事實之調查與認定。當
    法院認定被告具有重大之犯罪嫌疑，且該當於法定羈押原因
    ，並有羈押之必要性者，即得依法予以羈押。次按羈押決定
    乃法院審理案件之初步階段，尚未涉及本案犯罪事實之認定
    ，從而決定羈押與否，法院心證形成之程度，要非必以確認
    被告果有成立犯罪者，始得為之。準此，刑事訴訟法第101
    條第1 項所定「犯罪嫌疑重大」之要件，乃指客觀上存在具
    體事由，足堪使人相信被告可能涉有其被指控之犯罪，即屬
    之，此與「確信被告有罪」之意涵迥異。又刑事被告經訊問
    後，於必要時得羈押之，所謂必要與否，自應按照訴訟進行
    程度，及其他一切情事，由法院斟酌認定，且羈押之目的，
    主要在於使審判得以順利進行，被告有無羈押之必要，法院
    自得就具體個案情節予以斟酌決定。
  (三)查被告涉犯上開罪嫌業經渠坦承不諱（見本院卷第9 頁），
    並有檢察官起訴書證據清單所載證人童煥文之證述在卷可證
    （見警卷第11、12頁），復有高雄醫學大學附設中和紀念醫
    院檢驗報告6 份（見偵卷第37至42頁）、現場蒐證照片6 張
    （見警卷第26至28頁）、扣案甲基安非他命6 包等證據可資
    佐證，足見被告犯罪嫌疑重大，且其所犯係最輕本刑5 年以
    上有期徒刑之重罪，至為灼明。
  (四)本件被告之父乙○○所稱：被告願供述共犯之犯罪事證，犯
    後深為後悔等語，核屬毒品危害防制條例第17條得減輕刑罰
    之事項或刑法第57條第10款量刑之事由，而所稱：被告受僱
    他人，受囑託交付毒品於買受人，並未取得任何額外報酬，
    且無任何營利之意思，應屬轉讓毒品之行為等語，則係本件
    涉案情節辯解之詞，尚須經本院審理後，方能究明犯罪實情
    為何，至所稱：被告隨傳隨到等語，應屬被告並無刑事訴訟
    法第101 條第1 項第1 款事由之辯解，顯與本院認被告係有
    刑事訴訟法第101 條第1 項第3 款之羈押事由無涉，顯均無
    從執為被告停止羈押之理由。
  (五)再者，本院核閱全案卷證後，衡諸被告所涉犯罪事實對社會
    侵犯之危害性及國家刑罰權遂行之公益考量，認對被告維持
    羈押處分係適當、必要，且經司法追訴之國家與社會公益，
    及被告人身自由之私益兩相利益衡量後，對被告執行羈押堪
    稱相當，符合憲法比例原則及刑事訴訟法上羈押相當性原則
    之要求，考量全案情節，是認該項羈押原因及必要性均仍存
    在，不能因具保而使之消滅或得以確保程序之進行，且聲請
    人所聲請具保停止羈押之理由，並不能消滅羈押之原因，復
    無刑事訴訟法第114 條之情形，是認本件聲請於法不合，應
    予駁回。
  (六)至聲請人請求給予被告在入監服刑前，有與家人相聚的機會
    ，助其改過自新等其餘聲請所述各節為由聲請具保，雖或有
    情堪憫憐之處，惟究與其受本院羈押之原因毫無關聯，並核
    與刑事訴訟法第114 條所定事由不符，而無從審酌，自亦難
    認羈押原因已消滅，此等請求具保停止羈押之理由，亦難准
    許，附此敘明。
四、爰依刑事訴訟法第220 條，裁定如主文。
中    華    民    國    98    年    7     月    31    日
                  刑事第八庭  審判長法  官 洪能超
                                    法  官 蔣志宗
                                    法  官 林建鼎
以上正本證明與原本無異。
如不服本裁定，應於送達後5 日內，向本院提出抗告狀（須附繕
本）。
中    華    民    國    98    年    7     月    31    日
                                    書記官  林秀敏


司法院資訊處製作；財團法人民間司法改革基金會備份。
